

Daffa Naufal Fakhrizi

+62 813 8962 8050 | daffanaufalf@gmail.com | Bandung

LinkedIn: www.linkedin.com/in/daffanaufalf/

TENTANG SAYA

Daffa Naufal Fakhrizi merupakan *freshgraduate* Jurusan Teknik Informatika di Universitas Komputer Indonesia. Memiliki interest untuk bisa berkarir di bidang teknologi seperti Website Development. Memiliki keinginan untuk belajar dan mampu beradaptasi dengan baik. Dan juga berpengalaman dalam bidang fotografi, videografi, dan Editing. Dalam hal ini Daffa termotivasi untuk mempelajari hal-hal baru dan bersemangat mengatasi tantangan-tantangan yang berhubungan dengan teknologi.

PENDIDIKAN

Universitas Komputer Indonesia

Sarjana Komputer (S.Kom) dengan IPK 3.22/4.00

Jurusan : Teknik Informatika

Judul Skripsi : Pembangunan Aplikasi Rekomendasi Makanan Diet Sehat

Bandung, Indonesia 2018-2022

PENGALAMAN KERJA

Web Developer / Magang, Perumda Air Minum Tirta Raharja Pusat

September 2021-Oktober 2021

- Merancang aplikasi Recruitment Karyawan berbasis website
- Merancang dan membantu perusahaan dalam merekrut karyawan baru dan mengurangi dokumen, email, maupun pesan yang menumpuk.
- Membantu dan bertanggung jawab dalam membuat tampilan komposisi website menjadi menarik dan user friendly.
- Merancang aplikasi dengan menggunakan HTML, PHP, dan Laravel
- Merancang tampilan aplikasi menggunakan Bootstrap

PENGALAMAN ORGANISASI

UKM GLOSARIUM (FOTOGRAFI)

Desember 2018-November 2019

- Anggota divisi pendidikan
- Membantu organisasi dengan menjadi mentor untuk mengarahkan anggota baru
- Merancang materi pada setiap pertemuan yang terjadwal
- Melakukan dokumentasi di setiap kegiatan
- Melakukan penyampaian dan presentasi materi kepada anggota lainnya
- Membantu pengoperasian dan cara memakai kamera kepada anggota lainnya
- Membuat laporan pertanggung jawaban

ORGANISASI SISWA INTRA SEKOLAH (OSIS)

2015-2016

- Anggota Divisi Publikasi dan Dokumentasi
- Melakukan dokumentasi pada setiap kegiatan yang berlangsung
- Melakukan publikasi dalam situs jejaring sosial media

LISENSI & SERTIFIKASI

TOEFL Mei 2022

Juli 2022

Badan Nasional Sertifikasi Profesi (BNSP)

CCNA: Introduction To Networks Februari 2021

Cisco

CCNA: Switching, Routing, and Wireless Essentials

Agustus 2021

Cisco

KEAHLIAN & KETERTARIKAN

Technical Skill: Hardware Troubleshooting, Programming (HTML, PHP, MySQL, Laravel), Microsoft Office (MS Word, Excel, Powerpoint, etc.), Adobe Creative Suite (Adobe Photoshop, Adobe Premiere Pro).

Soft Skill: Communication, Flexibility, Critical Thinking, Teamwork, Problem Solving.

Bahasa: Indonesia (Native), English (Intermediate).

Ketertarikan: Web Development, Web Design, Copy-writing, Cooking, Photography, Editing, Digital Design, Music.